【裁判字號】    97,再,176
【裁判日期】    980831
【裁判案由】    俸給
【裁判全文】
臺北高等行政法院判決
                                       97年度再字第176號
再審原告    甲○○
再審被告    銓敘部
代  表  人  乙○○（部長）
上列當事人間俸給事件，再審原告對於最高行政法院中華民國96
年5 月17日96年度判字第868 號判決，及本院96年2 月15日95年
度訴更二字第137 號判決提起再審之訴，關於行政訴訟法第273
條第1 項第14款部分，經最高行政法院97年7 月17日以97年度裁
字第3610號裁定移送本院，本院判決如下：
    主  文
再審之訴駁回。
再審訴訟費用由再審原告負擔。
    事實及理由
一、本件再審被告銓敘部代表人於訴訟繫屬中由朱武獻變更為吳
    聰成，再變更為乙○○，並已具狀聲明承受訴訟。
二、本件再審原告甲○○因俸給事件，不服公務人員保障及培訓
    委員會（以下簡稱保訓會）90年11月13日90公審決字第0146
    號再復審決定，提起行政訴訟，本院92年3 月27日91年度訴
    字第563 號判決後，經最高行政法院93年6 月4 日93年度判
    字第715 號判決「原判決關於撤銷復審及再復審決定及該部
    分訴訟費用部分廢棄，發回台北高等行政法院」，再經本院
    94年9 月14日93年度訴更一字第223 號裁定「原告之訴駁回
    」（有關任用、考績部分），經最高行政法院95年7 月31日
    以95年度裁字第1645號裁定駁回抗告確定，就本院94年9 月
    14日93年度訴更一字第223 號判決「原告之訴駁回」（俸給
    部分），最高行政法院則以同年月日95年度判字第1195號判
    決「原判決廢棄，發回台北高等行政法院」，經本院96年2
    月15日95年度訴更二字第137 號判決「原告之訴駁回」，及
    最高行政法院96年5 月17日96年度判字第868 號判決「上訴
    駁回」確定，再審原告本件係就最高行政法院96年5 月17日
    96年度判字第868 號判決及本院96年2 月15日95年度訴更二
    字第137 號判決提起再審之訴。
三、再審原告主張（本於行政訴訟法第273 條第1 項第14款部分
    ）：
（一）程序部分：同適用法規顯有錯誤部分之程序部分，即我有
      「頭痛、頭暈」症狀，現在仍在吃藥治療中，故此事實部
      分，有原判決就足以影響判決之重要証物漏未斟酌。
（二）實體部分：
    １、同適用法規顯有錯誤部分之實體部分，最高行政法院96
        年度判字第868 號判決及本院95年度訴更二字第137 號
        判決均違反公務人員考績法施行細則第2 條第2 項規定
        。
    ２、再審被告審定我83年年終考績丁等時，I、我拒絕到職
        技士職務（即沒到職技士職務）。II、該技士職務，沒
        有送審。
    ３、而再審被告係以我「沒到職技士職務」，符合公務員考
        績法施行細則第5 條第2 款（舊法）」「破壞紀律，有
        確實証據」核定我免職，但被告於最高行政法院85年判
        字第2212號判決（85年9 月17日判決）後，才送審審定
        該技士職務（再審被告85年12月31日85台甄二字第1402
        210 號函）。審定函之生效日寫著83年11月15日生效就
        表示：實際有於83年11月15日到職實際日期。其先說我
        「沒到職技士職務」核定免職，又說我有到職技士職務
        ，准予送審，違反公務人員任用法施行細則第23條規定
        。
    ４、84年3 月份評我83年度年終考績時，考績委員12人有被
        竄改為48分，有被竄改為29分，有三人同意丁等，有四
        人均未評分棄權，故連同被竄改之分數才5 票，未過半
        數7 票，顯違反考績委員組織規程規定，不符合評丁等
        規定，但再審被告核定平均分數為55.75 分。爰聲明撤
        銷最高行政法院96年度判字第868 號判決及本院95年度
        訴更二字第137 號判決，發回本院更審。
四、再審被告主張：
    再審原告之書狀未載明何重要証物漏未斟酌且足以影響判決
    ，其再審之訴為不合法，聲明請求駁回再審之訴。
五、按「有左列各款情形之一者，得以再審之訴對於確定終局判
    決聲明不服。但當事人已依上訴主張其事由或知其事由而不
    為主張者，不在此限：‧‧14、原判決就足以影響於判決之
    重要證物漏未斟酌者。」，行政訴訟法第273 條第1 項第14
    款分別定有明文；又「再審之訴專屬為判決之原行政法院管
    轄。」、「對於審級不同之行政法院就同一事件所為之判決
    提起再審之訴者，由最高行政法院合併管轄之。」、「對於
    最高行政法院之判決，本於第273 條第1 項第9 款至第14款
    事由聲明不服者，雖有前2 項之情形，仍專屬原高等行政法
    院管轄。」、「再審之訴顯無再審理由者，得不經言詞辯論
    ，以判決駁回之」，行政訴訟法第275 條第1 、2 、3 項、
    第278 條第2 項亦分別定有明文。本件再審原告係本於行政
    訴訟法第273 條第1 項第14款，對最高行政法院96年5 月17
    日96年度判字第868 號判決及本院96年2 月15日95年度訴更
    二字第137 號判決提起再審，自專屬本院管轄。
六、經查最高行政法院96年度判字第868 號判決及本院95年度訴
    更二字第137 號判決均係就「再審被告以89年10月27日89銓
    五字第1955015 號函，核敘再審原告薦任第7 職等年功俸5
    級550 俸點之處分有無違誤？」而為審究，其雖均未就「再
    審原告所提有『頭痛、頭暈』症狀，現在仍在吃藥治療中」
    之証據為斟酌，但此部分証據僅與「考績」之部分有關，而
    有關再審原告「任用、考績」部分，業經本院94年9 月14日
    93年度訴更一字第223 號裁定分別以「（任用部分）已逾越
    提起救濟之30日法定期間」、「（考績部分）考列丁等免職
    部分，已提起復審、再復審、行政訴訟及再審之訴，均遭駁
    回而告確定」、「函稱發現考績列丁等之違法事証，請重行
    考核並逕予變更部分，並非行政處分」為由，駁回原告之訴
    ，經最高行政法院95年7 月31日以95年度裁字第1645號裁定
    駁回抗告確定，則有關「任用、考績」部分，雖為「俸給」
    之前提，但均因救濟途逕已窮而告確定，最高行政法院96
    年度判字第868 號判決及本院95年度訴更二字第137 號判決
    自無庸再就「任用、考績」之証據予以審酌。
七、至再審原告主張「最高行政法院96年度判字第868 號判決及
    本院95年度訴更二字第137 號判決均違反公務人員考績法施
    行細則第2 條第2 項規定」部分，係「適用法律有無錯誤」
    之問題，與行政訴訟法第273 條第1 項第14款之規定無涉。
    何況，有關再審原告「83年年終考績丁等時，其究竟有無到
    職技士職務？該技士職務有無送審？考績委員評分有無被竄
    改？是否未過半數7 票？有無違反考績委員組織規程規定？
    」，均係「考績」之問題，而該考績部分，已經復審、再復
    審、行政訴訟及再審之訴，均遭駁回而告確定，已如前述，
    所稱「發現考績列丁等之違法事証，請重行考核並逕予變更
    」部分，亦經再審被告89年11月17日89銓字第1964068 號函
    覆「並無所指竄改考績分數及偽造考績委員會議紀錄情事」
    ，經本院94年9 月14日93年度訴更一字第223 號裁定駁回再
    審原告之訴，經最高行政法院95年7 月31日以95年度裁字第
    1645號裁定駁回抗告確定，是關於「考績丁等有無違反公務
    人員考績法施行細則第2 條第2 項規定」之証據，僅需於有
    關「考績」之訴訟及再審之訴中予以審酌，原確定判決既係
    關於「俸給」之訴訟，即無再予審酌之必要。
八、從而，再審原告雖具體指出行政訴訟法第273 條第1 項第14
    款所定之再審事由，惟均不足以影響判決結果，再審之訴顯
    無理由，爰不經言詞辯論逕以判決駁回之。
據上論結，本件原告再審之訴顯無理由，依行政訴訟法第278條
第2項、第98條第3項前段，判決如主文。
中    華    民    國    98    年    8     月    31    日
                    臺北高等行政法院第三庭
                              審判長法  官  楊莉莉
                                    法  官  林惠瑜
                                    法  官  畢乃俊
上為正本係照原本作成。
如不服本判決，應於送達後20日內，向本院提出上訴狀並表明上
訴理由，如於本判決宣示後送達前提起上訴者，應於判決送達後
20日內補提上訴理由書（須按他造人數附繕本）。
中    華    民    國    98    年    8     月    31    日
                                    書記官  簡信滇


司法院資訊處製作；財團法人民間司法改革基金會備份。
